【裁判字號】    89,訴,862
【裁判日期】    890803
【裁判案由】    業務過失致死
【裁判全文】
臺灣臺北地方法院刑事判決              八十九年度訴字第八六二號
    公  訴  人  臺灣臺北地方法院檢察署檢察官
    被      告  丙○○
                己○○
右列被告因業務過失致死案件，經檢察官提起公訴（八十九年度偵字第一八六二號）
，本院判決如左：
    主      文
丙○○從事業務之人，因業務上之過失致人於死，處有期徒刑壹年。
己○○從事業務之人，因業務上之過失致人於死，累犯，處有期徒刑伍月。
    事      實
一、己○○於民國八十年間曾因犯偽造有價證券罪，經台灣高等法院判處有期徒刑三
    年確定，於八十六年二月三日縮刑期滿視為執行完畢，仍不知悔改，係台灣豪族
    營造股份有限公司（以下稱台灣豪族公司）經理，為該公司所承包台北市立信義
    國小校園綠化整地工程工地之負責人；已成年之劉炷（未據起訴）為工地現場之
    監工，受己○○之指揮監督，丙○○係鏟土機駕駛，均係從事業務之人。於八十
    九年一月七日上午，丙○○受僱從事上開校園操場之整地工程時，己○○因事未
    至工地現場，僅囑戊○○交待丙○○施工區域及項目，並未注意囑戊○○要找人
    在場監看或設置圍籬等安全措施，戊○○身為工地現場之盛工，有漫不經心，並
    未注意採取任何安全防護措施，且依屬時情況並無不能注意之情形。同日上午九
    時二十幾分許，為該國小下課休息時間，適有一年七班學生陳昱全或因好奇，加
    上年幼不知危險性，而跑至丙○○所駕駛之鏟土機後面約一、二公尺處觀看鏟土
    機施工情形，因無人在場監工，丙○○亦疏未注意工地週遭之狀況，及該時段係
    下課時間學生多在工地附近玩耍，應隨時提高警覺，以策安全，且依當時情況並
    無不能注意之情事，仍照常進行前進後退之鏟土工作，詎於鏟土機後退時，鏟土
    機之左後方撞到陳昱全，陳童因而倒地，鏟土機之左後輪再壓到陳童胸腹部，經
    送醫急救，延至同日上午十時十五分許，陳童終因受重物壓迫血胸致死。丙○○
    於犯罪未發覺前，向警方自首並接受裁判。
二、案經死者之父母乙○○、丁○○訴由台北市政府警察局信義分局移送台灣台北地
    方法院檢察署檢察官偵查起訴。
    理      由
一、訊據被告己○○對於右揭事實供承不諱，被告丙○○則除辯稱：伊的職業是開卡
    開，開剷土機非伊業務，是老闆叫伊開，伊才去開云云外，對於右揭事實亦坦承
    不諱，核與證人戊○○、張瑞珊、王泓文、洪全憶、庚○○供證之情節相符復有
    現場照片多幀及履勘現場筆錄附偵查卷可稽。而被害人陳昱全確係因本件車禍（
    剷土機創），胸腹部遭重物壓迫，血胸致死，亦經檢察官督同法醫師相驗屬實，
    製有勘驗筆錄、相驗屍體證明書、驗斷書在卷足憑。是被告等之過失行為與被害
    人之死亡間相當因果關係。被告持之犯行應堪現實。次按刑法上所謂之業務，係
    指以反覆同種類之行為目的之社會活動而言，故一人不以一種業務為限，如一人
    同時兼有兩種以上之業務，而在某一種事務上有不慎致人於死之行為，即應負其
    業務過失致人於死罪責，最高法院著有六十九年台上字第四０四七號判例可資參
    照。查被告丙○○既係受僱擔任本案剷土機之駕駛，剷土機駕駛自屬其業務，並
    不因其平當係駕駛卡車而有異，所辯核係卸責之詞，委無足採，事證明確，被告
    等犯行均堪予認定。
二、核被告等所為，均係犯刑法第二百七十六條第二項之業務過失致死罪。查被告己○○有如事實欄所述之犯罪科刑及執行情形，有台灣高等法院檢察署案紀錄簡覆
    表一件在卷可徵，其於五年以內再犯本件有期徒刑以上之罪，係為累犯，應加重
    刑。次查被告丙○○係於犯罪未發覺前，向警方自承其犯罪，亦據證人即本案承
    辦警員甲○○到庭結證無訛，應依刑法第六十二條之規定減輕其刑。爰審酌被告
    丙○○、己○○業與被害人家屬達成和解，有和解書二紙在卷足徵，及渠等之素
    行，過失程度之輕重，犯罪後之態度等一切情狀，分別量處如主文所示之刑。至
    本案現場監工戊○○對於被害人之死亡，亦同有過失，應由檢察官另行偵辯，附
    此明。
據上論斷，應依刑事訴訟法第二百九十九條第一項前段、刑法第二百七十六條第二項
、第四十七條、第六十二條，罰金罰鍰提高標準條例第一條前段、判決如主文。
本案經檢察官馮成到庭執行職務
中      華      民      國      八十九      年     八     月    三      日
                                      臺灣臺北地方法院刑事第四庭
                                          法  官  金  學  坪
右正本證明與原本無異。
如不服本判決，應於判決送達後十日內，向本院提出上訴狀。
                                          書記官  孫  捷  音
中      華      民      國      八十九      年     八     月    十九    日
附錄本案論罪科刑法條全文
刑法第二百七十六條第二項
二從事業務之人，因業務上之過失致人於死者，處五年以下有期徒刑或拘役，得併科
  三千元以下罰金。


司法院資訊處製作；財團法人民間司法改革基金會備份。
